臺灣臺中地方法院刑事判決　　　　　　　96年度易字第2414號
公　訴　人　臺灣臺中地方法院檢察署檢察官
被　　　告　甲○○
上列被告因竊盜等案件，經檢察官提起公訴（九十六年度偵字第
二一三二號），本院合議庭裁定進行簡式審判程序，判決如下：
    主    文
甲○○竊盜（竊取車牌號碼ＯＨ－四二００號自用小貨車部分）
，累犯，處有期徒刑捌月；扣案之鑰匙壹支沒收。又竊盜（竊取
不銹鋼防盜窗及不銹鋼彎管部分），累犯，處有期徒刑肆月。又
行使偽造私文書，足以生損害於他人，累犯，處有期徒刑伍月；
甲○○於「舊貨（資源回收）業（公司）買入登記簿」上偽造之
「陳彥達」簽名壹枚沒收。主刑部分應執行有期徒刑壹年肆月。
    犯罪事實
一、甲○○前因竊盜案件，經本院以九十二年度易字第二九一八
    號判決判處有期徒刑六月，如易科罰金以銀元三百元折算一
    日確定；又因違反槍砲彈藥刀械管制條例案件，經本院以九
    十三年度中簡字第二四一九號判決判處有期徒刑六月，如易
    科罰金以銀元三百元折算一日確定；復因施用第一、二級毒
    品案件，經本院九十三年度訴字第二六０四號判決分別判處
    有期徒刑八月及三月確定。後三罪嗣經法院裁定應執行有期
    徒刑一年二月確定，再與前揭竊盜案件所處有期徒刑六月之
    刑期接續執行，於民國九十四年十一月二十五日假釋出監，
    至九十五年四月十一日假釋期滿未經撤銷，以已執行完畢論
    （起訴書誤載執畢日期為九十五年五月一日）。詎仍不知悔
    改，竟意圖為自己不法之所有，於九十六年一月四日上午十
    一時三十分許，在臺中縣太平市○○路七十八號前，以自備
    鑰匙竊取丙○○所有之車牌號碼ＯＨ－四二００號自用小貨
    車一部得手，並隨即駛離現場。甲○○再於九十六年一月六
    日上午九時三十分許，駕駛前揭竊得之自用小貨車，行經丁○○位於臺中市○區○○里○○○街八十八之一號之住處前
    ，因見該處大門未關，遂認有機可乘，竟意圖為自己不法之
    所有，將車駛入上開住處之圍牆內（無故侵入附連圍繞土地
    部分未據告訴），並徒手竊取丁○○所有而放置在門口處之
    不銹鋼防盜窗二組、不銹鋼彎管二十一支（價值據丁○○稱
    約為新臺幣《下同》二萬元），得手後旋即搬上該部贓車載
    離現場。
二、甲○○急欲將上開竊得之五金製品變賣求現，乃於九十六年
    一月六日上午某時，前往臺中縣太平市○○街九十號「大鎌
    實業有限公司」（下稱大鎌公司）兜售，且為隱匿其真實身
    分，竟基於行使偽造私文書之犯罪故意，在「舊貨（資源回
    收）業（公司）買入登記簿」上，捏造「陳彥達」之名義並
    偽簽其姓名於出賣人欄位內，同時虛構不實之出生年月日及
    國民身分證號碼復登載其上，以此方式冒用「陳彥達」名義
    偽造該份足以作為雙方買賣契約之證明文件，並持以交付不
    知其真實身分之大鎌公司看顧人員乙○○（所涉故買贓物犯
    行，另經本院判處拘役五十日，如易科罰金以新臺幣一千元
    折算一日確定）而行使之，足以生損害於「陳彥達」及該公
    司收購舊貨業務管理之正確性，甲○○並因而取得一千五百
    六十元之對價。嗣於九十六年一月六日下午四時四十分許，
    甲○○因駕駛上開贓車搭載不知情之友人許銘芳（另經檢察
    官為不起訴處分），行經臺中市○區○○路與東福一街口時
    ，為警發覺行跡可疑而當場查獲，並扣得甲○○所有供竊取
    前揭自用小貨車使用之鑰匙一支。
三、案經臺中市警察局第三分局報告臺灣臺中地方法院檢察署檢
    察官偵查起訴。
    理    由
一、本件被告甲○○於準備程序中，先就上開犯罪事實為有罪之
    陳述，且所犯係死刑、無期徒刑、最輕本刑為三年以上有期
    徒刑以外之罪，經本院合議庭依刑事訴訟法第二百七十三條
    之一第一項之規定，裁定由法官一人獨任進行簡式審判程序
    ，先此敘明。
二、上開犯罪事實，業據被告甲○○於警詢及偵審中坦承不諱，
    核與證人即被害人丙○○、丁○○於警詢中指證車輛及財物
    遭竊經過相符，並經證人即同案被告乙○○於警詢中證述被
    告冒用「陳彥達」名義為出賣人並在登記簿上偽簽姓名等情
    無訛，復有贓物認領保管單二份、「舊貨（資源回收）業（
    公司）買入登記簿」一張、照片七張、車輛竊盜、車牌失竊
    資料個別查詢報表－查詢車輛認可資料一份附卷可稽，及鑰
    匙一支扣案為憑，足徵被告前揭自白應屬實情。另被告冒用
    「陳彥達」名義虛偽填載出賣人姓名及個人資料於上開登記
    簿內，致使大鎌公司人員無從辨識舊貨買賣契約主體之同一
    性，顯足以生損害於「陳彥達」及大鎌公司收購舊貨業務管
    理之正確性，殆無疑義。本案事證已臻明確，被告犯行至堪
    認定。
三、核被告甲○○就犯罪事實一部分所為，係犯刑法第三百二十
    條第一項之普通竊盜罪；另其就犯罪事實二部分所為，則係
    犯刑法第二百十六條、第二百十條之行使偽造私文書罪。而
    被告在卷附「舊貨（資源回收）業（公司）買入登記簿」上
    書寫「陳彥達」之姓名，並填載出生年月日及國民身分證號
    碼等個人資料，已具有辨識舊貨買賣契約出賣人身分之功能
    ，且其上亦註明出賣物品之品名、重量、單價、金額等交易
    條件，顯見大鎌公司係以上開登記簿內容取代另行個別簽立
    舊貨買賣契約書之繁瑣，實質上則以此作為雙方買賣契約之
    證明文件，自已具備表示一定意思表示之文書特性，尚非僅
    止於單純之署押而已。則被告冒用「陳彥達」之名義作成該
    份文書並持以行使，自應論以刑法第二百十六條、第二百十
    條之行使偽造私文書罪，始稱妥適。公訴意旨未見及此，僅
    依刑法第二百十七條第一項之偽造署押罪嫌據以起訴，容有
    未洽，本院自應於同一社會基本事實之範圍內予以變更起訴
    法條，並仍依法審理。被告前揭偽造署押之部分行為，應為
    偽造文書之全部行為所吸收，而偽造之低度行為，復為行使
    該份文書之高度行為所吸收，均不另論罪。至於被告所犯上
    開二個竊盜罪及一個行使偽造私文書罪間，則屬犯意各別，
    行為互殊，應予分論併罰。查被告前因竊盜案件，經本院以
    九十二年度易字第二九一八號判決判處有期徒刑六月，如易
    科罰金以銀元三百元折算一日確定；又因違反槍砲彈藥刀械
    管制條例案件，經本院以九十三年度中簡字第二四一九號判
    決判處有期徒刑六月，如易科罰金以銀元三百元折算一日確
    定；復因施用第一、二級毒品案件，經本院九十三年度訴字
    第二六０四號判決分別判處有期徒刑八月及三月確定。後三
    罪嗣經法院裁定應執行有期徒刑一年二月確定，再與前揭竊
    盜案件所處有期徒刑六月之刑期接續執行，於九十四年十一
    月二十五日假釋出監，至九十五年四月十一日假釋期滿未經
    撤銷，以已執行完畢論，有臺灣高等法院被告前案紀錄表及
    刑案資料查註紀錄表在卷可按。其受有期徒刑之執行完畢，
    五年內故意再犯本件法定本刑有期徒刑以上之罪，為累犯，
    均應依法加重其刑。爰審酌被告正值盛壯之年，不知憑恃己
    力掙取金錢以供生活之需，竟恣意竊取他人財物，價值觀念
    非無偏差；且其所竊取之自用小貨車更屬被害人丙○○往來
    交通使用之重要工具，經濟價值不菲，被告率然將之竊取，
    對於該名被害人之日常生活影響非微；又被告僅為順利銷贓
    而冒用他人名義製作不實文書，主觀惡性及犯罪動機殊值非
    難；惟念及被告於本案警詢及偵審期間均能坦承犯行，態度
    堪稱良好，並參以被告犯罪手段、具有國中畢業學歷之智識
    程度等一切情狀，分別量處如主文所示之刑，復定其應執行
    之刑，以示懲儆。被告於「舊貨（資源回收）業（公司）買
    入登記簿」上偽造之「陳彥達」簽名一枚，應依刑法第二百
    十九條之規定宣告沒收；另扣案之鑰匙一支係被告所有用以
    竊取上開自用小貨車使用之物，此據被告於警詢中供承至明
    ，應依刑法第三十八條第一項第二款之規定，宣告沒收。
據上論斷，應依刑事訴訟法第二百七十三條之一第一項、第二百
九十九條第一項前段、第三百條，刑法第三百二十條第一項、第
二百十條、第二百十六條、第四十七條第一項、第五十一條第五
款、第二百十九條、第三十八條第一項第二款，刑法施行法第一
條之一第一項、第二項前段，判決如主文。
本案經檢察官郭明嵐到庭執行職務。
中　　華　　民　　國　　96　　年　　7 　　月　　4 　　日
                  刑事第七庭    法  官  高文崇
上正本證明與原本無異。
如不服本判決，應於送達後十日內向本院提出上訴狀（須附繕
本），上訴於台灣高等法院台中分院。
                                書記官  林淑慧
中　　華　　民　　國　　95　　年　　12　　月　　29　　日
附錄本案論罪科刑法條：
刑法第三百二十條第一項：
意圖為自己或第三人不法之所有，而竊取他人之動產者，為竊盜
罪，處五年以下有期徒刑、拘役或五百元以下罰金。
刑法第二百十條：
偽造、變造私文書，足以生損害於公眾或他人者，處五年以下有
期徒刑。
刑法第二百十六條：
行使第二百十條至第二百十五條之文書者，依偽造、變造文書或
登載不實事項或使登載不實事項之規定處斷。
